

# Julián Ariel Costa

ESTUDIANTE AVANZADO EN PROGRAMACIÓN

## CONTACTO



+54 9 11-5101-9189



julianarielcosta@gmail.com



https://github.com/julicosta



Buenos Aires, Argentina

## **EDUCACIÓN**

#### **UTN FRGP**

 Técnico en Programación /Sistemas informáticos

Mar 2023 - Actualidad

#### **Udemy**

- JavaScript moderno
  Fernando Herrera
- Análisis de datos
- Databoosters

## Colegio San Ladislao

Bachillerato en comunicación
 Feb 2017 - Dic 2020

## **HABILIDADES**

### Tecnologías Front - End

• HTML | CSS | JavaScript

#### **Desarrollo Software**

• C++ | C# ASP.Net

#### Base de Datos

• MySql | Sql Server

#### Análisis de Datos

• Power Bi | Microsoft Excel

#### **Otras Herramientas**

• Git | GitHub | Microsoft Office | App Script

# **SOBRE MÍ**

Tengo 21 años de edad, cuento con habilidades técnicas y una excelente capacidad para resolver problemas. Disfruto trabajando en equipo, colaborando y aportando desde mi experiencia para superar cada objetivo. Me considero una persona motivada, optimista, proactiva y comprometida con mi desarrollo académico y profesional. Actualmente estoy en búsqueda de desafíos que me permitan crecer como desarrollador, para conseguir un impacto positivo en el mundo digital.

## **EXPERIENCIA LABORAL**

#### Administración

Beit Jabad Zona Norte Marzo 2021 - Actualidad

- Actualizo los registros financieros
- Organizo reuniones, eventos y viajes
- Responsable de la comunicación

#### Help Desk

Zenbriq - Startup Enero 2023 - Actualidad

- Desarrollo y mejoro automatizaciones mediante google AppScript
- Gestiono base de datos en Excel, actualmente migrando los datos a MySQL
- Soporte técnico al equipo
- Analizo de datos utilizando PowerBI

## **IDIOMAS**

Español | Nativo

100 %

Inglés | Fluído

85 %